臺灣高等法院高雄分院刑事判決
111年度交上易字第118號
上  訴  人  臺灣屏東地方檢察署檢察官
被      告  蘇正雄




上列上訴人因被告公共危險案件，不服臺灣屏東地方法院111年
度交易字第72號，中華民國111年7月29日第一審判決（起訴案號
：臺灣屏東地方檢察署110年度偵字第10873號），提起上訴，本
院判決如下：
    主  文
上訴駁回。
    事實及理由
一、程序部分
  ㈠按上訴得明示僅就判決之刑、沒收或保安處分一部為之，修
    正後刑事訴訟法第348條第3項定有明文。參諸同條第1項後
    段及第3項規定之立法理由，上訴人就未提出具體理由聲明
    上訴部分，並無請求撤銷、變更原判決之意，自無再擬制視
    為全部上訴之必要；為尊重當事人設定攻防之範圍，並減輕
    上訴審審理之負擔，容許上訴權人僅針對刑、沒收或保安處
    分一部提起上訴，其未表明上訴之認定犯罪事實部分，固不
    在第二審之審判範圍。惟刑事訴訟第二審為覆審制，不因刑
    事訴訟法第348條第3項規定修正而有不同，第二審法院仍應
    就是否符合一部上訴規定進行審查，審查後如發現一部上訴
    所涉及之部分，於事實上及法律上均無從與未經上訴部分獨
    立判斷且其內在關連亦無法分割時，仍不得准以一部上訴為
    之；如無前述例外情形，於兼及保障上訴人之上訴權、當事
    人之程序利益及尊重當事人設定之攻防範圍考量，避免被告
    因而受突襲判決之不利益結果發生，而符合刑事訴訟法第34
    8條第3項所定之一部上訴規定時，未表明上訴部分，即不在
    第二審之審判範圍，對於原審未經上訴部分，則產生程序內
    部之一部拘束力，上級審應受原審認定之拘束而不再予以審
    查及評價，並本於訴訟經濟原則，亦不就原審未經上訴部分
    重予調查及辯論。
　㈡被告甲○○（下稱被告）因不能安全駕駛動力交通工具經原審
    判處罪刑後，檢察官提起上訴，本院審查檢察官上訴理由狀
    之文義及內容，均未就上開罪名之犯罪事實及罪名表示不服
    ，僅就是否適用刑法第47條第1項部分提起上訴（見本院卷
    第9至14頁），復經本院於審判程序時再予確認，有審判程
    序筆錄可稽（見本院卷第79頁）。依據前開說明，檢察官係
    依刑事訴訟法第348條第3項規定，明示就原審判決之宣告刑
    應否適用刑法第47條第1項部分提起一部上訴，而為本院審
    判範圍；原審就不能安全駕駛動力交通工具罪之犯罪事實及
    罪名部分，則產生程序內部之一部拘束力，不在本院審判範
    圍，是本院亦不就不在本院審判範圍部分予以調查，應予敘
    明。
二、本案經本院審理結果，認第一審以被告犯不能安全駕駛動力
    交通工具罪，處有期徒刑8月，認事用法及量刑均無不當，
    並引用第一審判決書關於上述部分記載之事實、證據及理由
    如附件一。
三、檢察官上訴意旨如附件二。
四、第二審判決書，得引用第一審判決書所記載之事實、證據及
    理由，對案情重要事項第一審未予論述，或於第二審提出有
    利於被告之證據或辯解不予採納者，應補充記載其理由，刑
    事訴訟法第373條定有明文，經查：
　㈠最高法院刑事大法庭ll0年度台上大字第5660號刑事裁定主文
    已諭知：「被告構成累犯之事實及應加重其刑之事項，均應
    由檢察官主張並具體指出證明之方法後，經法院踐行調查、
    辯論程序 ，方得作為論以累犯及是否加重其刑之裁判基礎
    。」並於理由分別載明：「關於檢察官就前階段被告構成『
    累犯事實』之主張及舉證責任，...應由檢察官負主張及實質
    舉證責任 ，...關於此等事實之存否，均應指出證明之方法
    。」「所謂檢察官應就被告構成累犯事實『具體指出證明方
    法』，係指檢察官應於法院調查證據時，提出足以證明被告
    構成累犯事實之前案徒刑執行完畢資料，例如前案確定判決
    、執行指揮書、執行函文、執行完畢 (含入監執行或易科罰
    金或易服社會勞動執行完畢、數罪係接續執行或合併執行、
    有無被撤銷假釋情形 )文件等相關執行資料，始足當之。至
    一般附隨在卷宗內之被告前案紀錄表，係司法機關相關人員
    依憑原始資料所輸入之前案紀錄，僅提供法官便於瞭解本案
    與他案是否構成同一性或單一性之關聯、被告有無在監在押
    情狀等情事之用，並非被告前案徒刑執行完畢之原始資料或
    其影本，是檢察官單純空泛提出被告前案紀錄表，尚難認已
    具體指出證明方法而謂盡其實質舉證責任。」「檢察官若未
    主張或具體指出證明方法，法院因而未論以累犯或依累犯規
    定加重其刑，基於累犯資料本來即可以在刑法第57條第5款『
    犯罪行為人之品行』中予以負面評價，自仍得就被告可能構
    成累犯之前科、素行資料，列為刑法第57條第5款所定『犯罪
    行為人之品行』之審酌事項。於此情形，該可能構成累犯之
    前科、素行資料既已列為量刑審酌事由，對被告所應負擔之
    罪責予以充分評價，依重複評價禁止之精神，自無許檢察官
    事後循上訴程序，以該業經列為量刑審酌之事由應改論以累
    犯並加重其刑為由，指摘原判決未依累犯規定加重其刑違法
    或不當。」
  ㈡查本案起訴書雖已記載被告構成累犯之事實（見本院卷第17
    頁之起訴書犯罪事實欄一部分），惟就構成累犯事實之具體
    證明方法部分係提出「本署刑案資料查註紀錄表1份」該項
    證據方法（見本院卷第18頁之起訴書證據及所犯法條欄二部
    分），然最高法院刑事大法庭ll0年度台上大字第5660號刑
    事裁定已載明「檢察官單純空泛提出被告前案紀錄表，尚難
    認已具體指出證明方法而謂盡其實質舉證責任。」是檢察官
    上訴意旨主張被告刑案資料查註紀錄表為公務員職務上所製
    作之文書而有證據能力，核與最高法院刑事大法庭上開刑事
    裁定所明確揭示之法律見解不合，難認為有理由。次查，原
    審於111年7月14日審判程序已就累犯之刑罰加重事由，給予
    檢察官及被告證據調查及表示意見之機會，檢察官僅表示請
    依法加重其刑（見原審卷第158至159頁），但亦未就此部分
    盡其實質舉證責任或提出相關之證據方法，是原審以檢察官
    就被告構成累犯之事實及應加重其刑事項未具體指出證明之
    方法，作為被告不適用累犯加重之理由（見原審判決第2頁
    第22行至第3頁第3行），本院經核並無違誤。
　㈢檢察官提起上訴，並未檢附相關證據方法，僅主張已盡被告
    構成累犯之實質舉證責任，及應予加重其刑之證明責任，並
    指摘最高法院刑事大法庭ll0年度台上大字第5660號刑事裁
    定之拘束力，及如何不採最高法院刑事大法庭刑事裁定所示
    見解之相關理由（見本院卷第9至14頁）。然查，最高法院
    刑事大法庭上開刑事裁定亦已載明上訴審法院之審查標準，
    即：被告「該可能構成累犯之前科、素行資料既已列為量刑
    審酌事由，對被告所應負擔之罪責予以充分評價，依重複評
    價禁止之精神，自無許檢察官事後循上訴程序，以該業經列
    為量刑審酌之事由應改論以累犯並加重其刑為由，指摘原判
    決未依累犯規定加重其刑違法或不當。」查原審於刑罰裁量
    理由業已載明被告構成檢察官所指之累犯科刑事實（見原審
    判決第3頁第4至6行），經核已對被告構成累犯之前科及素
    行於刑法第57條予以審酌。易言之，最高法院刑事大法庭上
    開刑事裁定之意旨，係基於堅實之第一審立場，就被告構成
    累犯之事實及應加重其刑之事項，均應由第一審對應之檢察
    官主張並具體指出證明之方法後，並經第一審法院踐行調查
    、辯論程序，方得作為論以累犯及是否加重其刑之裁判基礎
    。如檢察官於第一審未盡其舉證責任，但第一審法院已將被
    告構成累犯之前科、素行於刑法第57條予以審酌時，自不容
    檢察官事後循上訴程序再行爭執，主張第一審法院有未適用
    累犯之違誤，本院自不能以原審未依累犯規定加重其刑，逕
    認原審有何違法或不當可言。
　㈣上訴意旨另指上開最高法院刑事大法庭ll0年度台上大字第56
    60號刑事裁定，非於判決宣示之後即生具有通案之拘束力部
    分，惟查：按當事人對於下級法院之判決有不服者，得上訴
    於上級法院，刑事訴訟法第344條第1項定有明文。本案當事
    人之一之檢察官既對原審判決不服，自應以原審判決所持法
    律見解作為上訴理由，最高法院刑事大法庭上開刑事裁定所
    載之法律見解已為原審所引用採酌，即為原審所採之法律見
    解，此部分與該刑事裁定有無通案之拘束力無關，且原審所
    採法律見解亦與本院所持法律見解一致（本院111年度上易
    字第254號、111上訴字第764號刑事判決參照），檢察官如
    有不服原審及本院所持一致之法律見解，自得依法尋求救濟
    ，併此敘明。
　㈤綜上，檢察官猶執前詞提起上訴，為無理由，應予駁回。
據上論結，應依刑事訴訟法第373條、第368條，判決如主文。　
本案經檢察官陳建州提起公訴，檢察官葉幸真提起上訴，檢察官
鍾忠孝到庭執行職務。
中　　華　　民　　國　　111 　年　　11　　月　　 23  日
                  刑事第七庭    審判長法  官  李璧君
                                      法  官  石家禎
                                      法  官  李東柏
以上正本證明與原本無異。
不得上訴。
中　　華　　民　　國　　111 　年　　11　　月　　23　　日
　　　　　　　　　　　　　　　　　　　書記官  王紀芸　　

附件一
臺灣屏東地方法院刑事判決
111年度交易字第72號
公　訴　人　臺灣屏東地方檢察署檢察官
被　　　告　甲○○　
上列被告因公共危險案件，經檢察官提起公訴（110年度偵字第1
0873號），被告於準備程序期日就被訴事實為有罪之陳述，經合
議庭裁定由受命法官依簡式審判程序獨任審理，判決如下：
    主  文
甲○○犯不能安全駕駛動力交通工具罪，處有期徒刑捌月。
    事  實
一、甲○○於民國110年10月31日15、16時許（起訴書記載為12時3
    0分許至同日17、18時許，應予特定如前），在其位於屏東
    縣○○市○○路○段000巷00號之住處內飲用酒類後，其吐氣所含
    酒精濃度已達每公升0.25毫克以上之程度，竟仍基於酒後駕
    駛動力交通工具之犯意，於同日18時5分許，騎乘車牌號碼0
    00-000號普通重型機車上路。嗣於同日19時16分許，行經屏
    東縣屏東市和平路與公園西路口時，因未戴安全帽而為警攔
    查，並於同日19時26分許（起訴書誤載為22分許）對其實施
    吐氣酒精濃度測試，測得其吐氣所含酒精濃度達每公升0.51
    毫克，始悉上情。
二、案經屏東縣政府警察局屏東分局報告臺灣屏東地方檢察署檢
    察官偵查起訴。
    理  由
一、本案被告甲○○所犯係死刑、無期徒刑、最輕本刑為3年以上
    有期徒刑以外之罪，其於準備程序中就被訴事實為有罪之陳
    述，經法官告知簡式審判程序之旨，並聽取當事人之意見後
    ，本院認為適宜進行簡式審判程序審理，合先敘明。
二、事實認定：
　　前揭事實，業據被告於警詢、檢察事務官詢問、偵訊及本院
    審理中均坦承不諱（警卷第3至4頁；偵卷第49至50、59至60
    頁；本院卷第156、158頁），並有警製調查報告、酒精濃度
    測試報告、屏東縣政府警察局舉發違反道路交通管理事件通
    知單等件在卷可稽（警卷第2、15至16頁），堪認被告上開
    任意性自白核與客觀事實相符，應可採信。本案事證明確，
    被告犯行堪以認定，自應依法論科。
三、論罪科刑：  
  ㈠行為後法律有變更者，適用行為時之法律。但行為後之法律
    有利於行為人者，適用最有利於行為人之法律，現行刑法第
    2條第1項定有明文。查被告行為後，刑法第185條之3第1項
    於111年1月28日修正公布，並於同年月30日施行，修正後法
    定刑由「處2年以下有期徒刑，得併科20萬元以下罰金」提
    高為「處3年以下有期徒刑，得併科30萬元以下罰金」。經
    比較後，應以修正前即被告行為時之規定較有利於被告，爰
    適用修正前刑法第185條之3第1項規定論處。
  ㈡核被告所為，係犯修正前刑法第185條之3第1項第1款之駕駛
    動力交通工具，吐氣所含酒精濃度達每公升0.25毫克以上之
    不能安全駕駛動力交通工具罪。
  ㈢按被告構成累犯之事實及應加重其刑之事項，均應由檢察官
    主張並具體指出證明之方法後，經法院踐行調查、辯論程序
    ，方得作為論以累犯及是否加重其刑之裁判基礎（最高法院
    110年度台上大字第5660號裁定參照）。經查，起訴意旨雖
    指出被告構成累犯之前案罪刑紀錄，且所犯前案與本案之犯
    罪類型均屬公共危險案件，顯見其刑罰反應力格外薄弱，自
    我控管能力欠缺，應依刑法第47條第1項規定加重其刑，惟
    僅以臺灣屏東地方檢察署刑案資料查註紀錄表為憑，尚難認
    已就前階段構成累犯之事實及後階段應予加重其刑之事項具
    體指出證明方法，基於法院中立審判之精神，及保障被告受
    公平審判之權利，本院自無從為補充性調查。惟被告之前科
    素行，仍得於刑法第57條第5款所定「犯罪行為人之品行」
    量刑事項予以審酌，以充分評價被告所應負擔之罪責。
  ㈣爰審酌被告：⒈前於105年至110年間（即5年內）有竊盜、妨
    害公務及公共危險案件經法院論罪科刑及執行完畢之紀錄，
    有臺灣高等法院被告前案紀錄表在卷可參。而本案已為被告
    第7次酒後駕車經查獲，是被告顯然未能從前揭案件判決、
    執行中記取教訓，且漠視、怠忽其他用路人生命身體安全，
    所為實屬不該；⒉本次酒駕幸未肇事致人死傷之犯罪情節；⒊
    始終坦承犯行之犯後態度；⒋國中畢業之智識程度；⒌入監前
    從事土水工，月收入約新臺幣4萬元；⒍未婚，無子女，入監
    前與表哥同住之家庭生活經濟狀況等一切情狀（本院卷第15
    8頁），量處如主文所示之刑，以資懲儆。
據上論斷，應依刑事訴訟法第273條之1第1項、第299條第1項前
段，判決如主文。
本案經檢察官陳建州提起公訴，檢察官葉幸眞到庭執行職務。
中　　華　　民　　國　　111 　年　　7 　　月　　29　　日
                  刑事第六庭  法  官  陳一誠
以上正本證明與原本無異。
如不服本判決應於收受判決後20日內向本院提出上訴書狀，並應
敘述具體理由；其未敘述上訴理由者，應於上訴期間屆滿後20日
內向本院補提理由書（均須按他造當事人之人數附繕本）「切勿
逕送上級法院」。
中　　華　　民　　國　　111 　年　　8 　　月　　1 　　日
　　　　　　　　　　　　　　　書記官　陳佳迪
附錄本判決論罪科刑法條全文：
【修正前刑法第185條之3第1項第1款】
駕駛動力交通工具而有下列情形之一者，處2年以下有期徒刑，
得併科20萬元以下罰金：
一、吐氣所含酒精濃度達每公升零點二五毫克或血液中酒精濃  
        度達百分之零點零五以上。

附件二
臺灣屏東地方檢察署檢察官上訴書
                                      111年度上字第142號
被　　　告　甲○○　
上列被告因公共危險案件，經臺灣屏東地方法院於中華民國111
年7月29日為第一審判決（111年度交易字第72號、起訴案號：11
0年度偵字第10873號），本署檢察官於111年8月3日收受判決正
本，認應提起上訴，並將上訴理由敘述如下：
一、原審諭知被告甲○○犯不能安全駕駛動力交通工具罪，處有
    期徒刑8月，固非無見。
二、惟查：
    被告前因竊盜案件，經臺灣高雄地方法院以108年度易字第1
    46號判處有期徒刑8月；又因竊盜案件，經臺灣高雄地方法
    院以108年度簡字第855號判處有期徒刑6月；又因公共危險
    案件，經臺灣高雄地方法院以108年度交易字第338號判處有
    期徒刑7月（前開竊盜、公共危險案件，下稱前案）；後2罪
    嗣經法院裁定應執行有期徒刑11月確定。上開各罪經接續執
    行，後經法院裁定假釋付保護管束，於110年1月29日縮短刑
    期假釋出監，所餘刑期併付保護管束，於110年5月2日縮刑
    期滿未經撤銷假釋，未執行之刑，以已執行論（下稱本案前
    科記錄）。是被告曾受有期徒刑之執行完畢，於5年內故意
    再犯本件有期徒刑以上之罪，為累犯。起訴書亦記載請貴院
    參照司法院大法官會議釋字第775號解釋意旨，審酌是否依
    刑法第47條第1項之規定加重其刑等語。雖最高法院刑事大
    法庭於111年4月27日作成110年度台上大字第5660號裁定，
    其主文為：「被告構成累犯之事實及應加重其刑之事項，均
    應由檢察官主張並具體指出證明之方法後，經法院踐行調查
    、辯論程序，方得作為論以累犯及是否加重其刑之裁判基礎
    。」等語，然該裁定之拘束力為何？本件被告應否論處累犯
    、加重其刑？分述如下：
（一）有關大法庭前開裁定之拘束力：
    1.按大法庭之裁定，對提案庭提交之案件有拘束力，法院組
      織法第51條之10定有明文。依此，提案庭必須依照大法庭
      裁定之法律見解作出該案終局判決，此為大法庭制度運作
      之關鍵核心。次按法院組織法第51條之10所稱「拘束力」
      ，係指提案庭就提交案件，應以大法庭裁定所表示之法律
      見解為基礎，為本案終局裁判。但大法庭裁定內之旁論無
      拘束提案庭之拘束力，為最高法院辦理大法庭案件應行注
      意事項第48點定有明文。是依前開規定，大法庭裁定性質
      屬於中間裁定，其拘束力僅針對「提案庭提交之案件」，
      不及於其他訴訟案件，此乃因大法庭為本案上訴三審程序
      的一部分，大法庭裁定係基於審判權之作用，在案件當事
      人參與下，針對具體個案，在具體個案事實之連結下所表
      示之法律見解，也僅對於該案件以及當事人發生個案效力
      ，不具通案效力，此亦為大法庭制度基於司法權作用所使
      然，較諸過往以判例選編、決議方式，由最高法院在具體
      個案之外基於司法行政作用所表示法律見解具有法規範般
      之通案拘束力，存有本質上之差異。至於基於大法庭裁定
      所做成之最高法院判決，是否因下級審法院或最高法院其
      他合議庭予以援用，而逐漸累積成判決先例之見解，則有
      待日後實務之發展，亦非於判決宣示之後即生通案之拘束
      效力。
    2.再按受徒刑之執行完畢，或一部之執行而赦免後，5年以
      內故意再犯有期徒刑以上之罪者，為累犯，加重本刑至2
      分之1，刑法第47條第1項定有明文，此乃立法者就累犯成
      立要件之規定，迄今猶未經司法院大法官會議解釋宣告違
      憲，自仍為承審案件之法官所應適用者，且累犯成立事實
      之有無，並不以僅由檢察官主張及證明為限（參110年度
      台上大字第5660號裁定林勤純法官不同意見書）。併觀諸
      刑事訴訟法第161條第1項所規定：「檢察官就被告犯罪事
      實，應負舉證責任，並指出證明之方法」，以及前開規定
      於91年2月8日修正理由所揭示：「鑑於我國刑事訴訟法制
      之設計係根據無罪推定原則，以檢察官立於當事人之地位
      ，對於被告進行追訴，則檢察官對於被告之犯罪事實，自
      應負提出證據及說服之實質舉證責任，修正第一項。」堪
      認現行刑事訴訟法要求檢察官負實質舉證責任之證明對項
      ，乃「犯罪事實」；亦即有關被告有罪與否一事，應由檢
      察官指出證明方法。至有關「量刑事由」部分，並無法令
      明文規定而課予檢察官相同程度之舉證責任。由此可見，
      立法者對於「論罪」、「科刑」之證明，並未課予檢察官
      相同程度之舉證責任。於此情況下，累犯之成立與如何加
      重等節，向來得由法院依職權判斷，實務操作上亦未見窒
      礙，是縱令肯認前開裁定主文之見解，亦無從推導出一旦
      檢察官未能就被告構成累犯之事實及應加重其刑之事項，
      主張並具體指出證明之方法時，即應對被告為有利之認定
      ，至為灼然。
    3.縱令依大法庭前開裁定之意旨，而認有關被告構成累犯之
      事實及應加重其刑之事項，應由檢察官主張並具體指出證
      明之方法，惟按證據之證明力，由法院本於確信自由判斷
      。但不得違背經驗法則及論理法則，為刑事訴訟法第155
      條第1項定有明文；揆諸前開規定，除不具證據能力之證
      據以外，法院對於檢察官所提之各項證據之證明力，自應
      依經驗法則及論理法則，本於確信自由判斷而進行評價，
      殊無理由未經此程序而貿然評價特定證據無證明力，甚至
      置之不理，否則其判決顯與前開規定相違，而有刑事訴訟
      法第378條所規定判決不適用法則之違背法令之情形，而
      有得上訴第三審之理由。再者，按臺灣高等法院全國前案
      系統查詢作業規範第5條規定：「各法院於收受一般刑事
      案件或少年保護、刑事案件，完成分案後，前案查詢人員
      應主動查詢被告或少年之前案資料，並列印附卷，供法官
      審理案件參考」。是就證據能力角度觀之，法院實務上長
      久以來普遍採用以認定被告是否成立累犯之「臺灣高等法
      院被告前案紀錄表」，應屬刑事訴訟法第159條之4第1款
      所規定之公務員職務上製作之紀錄文書，當具有證據能力
      。併酌以如何證明被告是否成立累犯一節，110年度台上
      大字第5660號裁定林勤純法官不同意見書亦揭示：關於如
      何證明被告成立累犯一節，實務夙採卷內臺灣高等法院被
      告前案紀錄表為主要依據；另有關警卷、偵查卷內之嫌疑
      人（被告）前案紀錄，實際上亦已隨同卷證移送而為法院
      職務上所知悉。上揭前案紀錄表既屬公務員職務上製作之
      紀錄文書，法律亦未限定其使用範圍，則其證據能力及對
      於法院所審理案件之證明力，均應由法官依法踐行調查後
      本其心證決定，乃屬法院獨立審判範疇。至於前案紀錄表
      固宥於記載形式之故，易於造成判讀不易，然此問題當應
      由法院踐行調查，或由檢察官具體指明，或由法院依職權
      勾稽後命檢辯雙方表示意見，或為其他必要之調查。縱令
      經調查後認為該案件並無累犯規定之適用，對於被告亦無
      不利。若摒棄實務上向來普遍採用而無爭議之前案紀錄表
      ，另行要求檢察官就成立累犯之事實負舉證之責，甚至提
      出與被告前執行案件相關之執行資料，不僅治絲益棼，更
      顯將導致案件審理之訴訟程序徒增訴訟上不必要之消耗，
      有悖於訴訟經濟之要求等意旨。是以，檢察官以法務部提
      供之刑案資料查註紀錄表，抑或臺灣高等法院被告前案紀
      錄表作為證明被告成立累犯之方法，當已合乎大法庭前開
      裁定主文所示之要求，並無疑義。揆諸前開說明，大法庭
      前開裁定遽認：檢察官提出被告前案紀錄表，尚難認已具
      體指出證明方法而謂盡其實質舉證責任等語，容有誤會，
      亦乏通案之拘束效力。
（二）又按累犯之加重，係因犯罪行為人之刑罰反應力薄弱，需
      再延長其矯正期間，以助其重返社會，並兼顧社會防衛之
      效果，要與前後所犯各罪類型、罪名是否相同或罪質是否
      相當，無何必然之關連。刑法第41條所定「易科罰金」係
      為避免短期自由刑所生流弊，對於本受徒刑或拘役判決之
      行為人，於刑罰執行時改以罰金代替徒刑或拘役，性質上
      屬易刑處分，受刑人雖事實上受罰金之執行，但法律上仍
      視為徒刑或拘役之執行，從而前案有期徒刑之執行不問究
      係入監服刑完畢，抑或易科罰金而視為執行完畢，均屬刑
      法第47條第1項規定所稱之受徒刑之執行完畢。又司法院
      大法官會議釋字第775號解釋謂：刑法第47條第1 項規定
      有關累犯加重本刑部分，不生違反憲法一行為不二罰原則
      之問題。惟其不分情節，基於累犯者有其特別惡性及對刑
      罰反應力薄弱等立法理由，一律加重最低本刑，於不符合
      刑法第59條所定要件之情形下，致生行為人所受之刑罰超
      過其所應負擔罪責之個案，其人身自由因此遭受過苛之侵
      害部分，對人民受憲法第8條保障之人身自由所為限制，
      不符憲法罪刑相當原則，牴觸憲法第23條比例原則，而為
      避免發生上述罪刑不相當之情形，法院就該個案應依本解
      釋意旨，裁量是否加重最低本刑。依此解釋意旨，堪認宣
      告刑法累犯僅在行為人應處之法定最低本刑，於不符合刑
      法第59條所定要件時，致生罪責不相當之情形，始得裁量
      不予加重（最高法院110年度台上字第5377、5379、5380
      號判決意旨參照）。依此，本件被告既未見有何刑法第59
      條所規定「犯罪之情狀顯可憫恕」之要件，就其本件成立
      累犯之行為，法院自應於審酌刑法第57條所列各項量刑因
      子之情況下，裁量予以加重；原審判決漏未論及，其判決
      自於法有違。
三、本案檢察官已於起訴書主張被告前述本案前科記錄顯構成累
    犯，依司法院釋字第775號解釋意旨，亦應裁量是否加重最
    低本刑，並檢附刑案資料查註紀錄表為證明之方法，且刑案資
    料查註紀錄表為法務部承辦公務人員依相關資料製作之紀錄，
    錯誤率極低，亦有法院審理卷宗內所檢附臺灣高等法院被告前
    案紀錄表可以核實，堪認檢察官已主張並具體指出證明之方
    法，且得作為論以累犯及加重其刑之裁判基礎。原審判決徒憑
    大法庭前開裁定誤認起訴書未就被告是否構成累犯之事實提
    出證明方法，無端摒棄上揭前案紀錄相關資料之證據而未就
    被告本案犯行是否構成累犯為實質認定，其判決顯屬違誤，
    爰請依法撤銷原判決，另為適法之判決。
四、綜上所述，原判決認事用法顯於法有違，爰依刑事訴訟法第
    344條第1項，第361條提起上訴，請將原判決撤銷，更為適
    法之判決。
　　此　致
臺灣屏東地方法院　轉送
臺灣高等法院高雄分院
中　　華　　民　　國　 111　　年　　8 　　月　　15　　日
　　　　　　　　　　　　　檢　察　官  葉幸眞